# 请教陈版：子公司吸收合并母公司后合并报表的编制

提问人：onlyxiaohan06 时间：2019-08-31 14:20:54
陈版您好，想请教两个问题：
1.B为 A同一控制下全资子公司，因发展需要，现决定B 吸收合并A，合并基准日 A 公司资产 23000 万，负债 20000 万，A 账面对 B 的长投成本为 5500 万，A公司实收资本 2000 万元，B公司实收资本 5000 万元，资本公积 800 万，盈余公积 200 万，未分配利润 1400 万，合并后实收资本按 B公司原实收资本，想请教下合并日个别报表分录是否正确：
B 公司：借：A 公司扣除长投后净资产 -2500
贷：B 公司资本公积 -800
B 公司盈余公积 -200
B 公司未分配利润 -1500
A 公司：借：负债 20000
权益 3000
贷：资产 23000
2.A公司还有 C、D、E3个子公司，现在B 公司吸收合并 A公司后，实收资本为 5000 万元，想请教下B 公司编制合并报表时，实收资本是否需要还原到吸收合并前的 2000 万元，合并抵消分录应如何编写

回答人：chenyiwei
1 、你的抵销分录基本合理，即看作 B 对 A 的除了 “长投——B” 以外的业务的同一控制下合并。
2 、吸收合并完成后，B 的实收资本可以保持不变。